臺灣嘉義地方法院刑事判決　　　　　　 96年度交易字第276號
公　訴　人　臺灣嘉義地方法院檢察署檢察官
被　　　告　甲○○
　　　　　　　　　　（現另案在臺灣嘉義監獄鹿草分監執行）
上列被告因公共危險案件，經檢察官提起公訴（96年度偵字第89
64號），被告於準備程序中就被訴事實為有罪之陳述，本院合議
庭裁定由受命法官改依簡式審判程序審理，判決如下：
    主  文
甲○○服用酒類，不能安全駕駛動力交通工具而駕駛，累犯，處
有期徒刑捌月。
    事實及理由
一、犯罪事實：甲○○前因傷害案件，經臺灣高等法院臺南分院
    於民國九十四年八月一日，以九十四年度重上更一字第二二
    七號判決判處有期徒刑六月，如易科罰金，以銀元三百元折
    算一日確定，經送監執行後，於九十四年十月二十七日徒刑
    易科罰金執行完畢出監。詎仍不知悔改，於九十六年十一月
    十四日十六許，在嘉義縣朴子市崁前里某處與友人飲用酒類
    後，已達不能安全駕駛動力交通工具之程度，竟旋仍騎乘車
    牌號碼ＧＣ２－７５９號重型機車，至嘉義縣朴子市代表會
    廣場待停放後，於同日十九時二十五分許，因不滿朴子派出
    所警員先前取締其酒後駕車乙事，先後二次徒步前往朴子派
    出所向員警嗆聲、咆哮，警員見其有飲酒之情，曉諭返家，
    甲○○竟再於同日十九時四十分許，由嘉義縣朴子市民代表
    會前廣場，騎乘前開重型機車，沿朴子市○○路由南向北行
    駛，經警攔查未獲而逃逸。嗣甲○○又於同日十九時五十五
    分許，再度徒步前往朴子派出所向警員咆哮，經警於同日十
    九時五十七分許對甲○○施予呼氣酒精濃度測試，測得其呼
    氣酒精濃度高達0.87MG/L。
二、本案於準備程序進行中，被告就被訴事實為有罪之陳述，經
    行簡式審判程序，依刑事訴訟法第二百七十三條之二之規定
    ，不適用證據提示、交互詰問及傳聞法則有關證據能力限制
    等規定。
三、認定犯罪事實所憑證據
(一)被告於警詢、偵查中及本院準備程序、審理時為有罪之供述
    。
(二)職務報告、嘉義縣警察局朴子分局當事人酒精測定紀錄表、
    嘉義縣警察局舉發違反道路交通管理事件通知單、刑法第一
    百八十五條之三案件測試觀察紀錄表各一份及採證照片五張
    。
四、論罪科刑
(一)按刑法第一百八十五條之三所稱服用酒類或其他相類之物，
    不能安全駕駛動力交通工具之公共危險罪，係屬抽象危險犯
    之規定，此種抽象危險係伴隨服用酒類或其他相類之物過量
    之行為而當然成立，即客觀上有此種行為出現，危險即視為
    存在，至於有無肇事之具體結果，均不影響公共危險罪責之
    成立。核被告所為，係犯刑法第一百八十五條之三之服用酒
    類，不能安全駕駛動力交通工具而駕駛罪。又被告二次酒後
    騎乘機車行為，顯係於密切接近之時間實施，侵害同一之社
    會公共安全法益，獨立性極為薄弱，依一般健全社會觀念，
    在時間差距上，難以強行分開，應視為數各舉動之接續施行
    ，合為包括之一行為予以評價，應為一罪，公訴意旨漏未記
    載被告酒後騎乘重型機車至嘉義縣朴子市代表會廣場停放之
    犯行，應予補充，又此部分與公訴意旨所示犯行為實質上一
    罪關係，本院自得併予審理，附此敘明。另被告前因傷害案
    件，經臺灣高等法院臺南分院於九十四年八月一日，以九十
    四年度重上更一字第二二七號判決判處有期徒刑六月，如易
    科罰金，以銀元三百元折算一日確定，經送監執行後，於九
    十四年十月二十七日徒刑易科罰金執行完畢出監，此有臺灣
    高等法院被告前案紀錄表一份在卷為佐，其於受徒刑之執行
    完畢，五年以內故意再犯本件有期徒刑以上之罪，為累犯，
    應依刑法第四十七條第一項規定，加重其刑。
(二)爰審酌被告國小畢業之智識程度，前已因公共危險之酒後駕
    車案件，經本院先於八十九年九月二十五日，以八十九年交
    簡字第四一八號判決判處拘役四十日，再於九十六年三月十
    九日，以九十六年度嘉交簡字第四十五號判決判處有期徒刑
    四月，復於九十六年四月十九日，以九十六年度朴交簡字第
    九十一號判決判處有期徒刑六月，又於九十六年九月十八日
    ，以九十六年度朴交簡字第二三五號判決判處有期徒刑六月
    ，均確定在案，此有前揭前案紀錄表附卷足憑，況其職業為
    客運司機，對飲用酒類後不得騎乘機車一節，應知之甚稔，
    更應謹誡在心，竟仍再犯本案，益徵未記取前數次之刑罰制
    裁教訓，而得易科罰金之刑罰亦顯未足以令其心生警惕，又
    被告本次復至警局咆哮，宣洩其對警方取締酒後駕車之不滿
    ，均屬可責，兼衡其犯後坦承犯行之態度、本案所致生之公
    共危險程度及其家庭狀況、犯罪之手段、目的、方式暨公訴
    意旨量刑之意見等一切情狀，量處如主文所示之刑，以示懲
    儆。
五、應適用法條
(一)刑事訴訟法第二百七十三條之一第一項、第二百九十九條第
    一項前段、第三百十條之二、第四百五十四條第一項。
(二)刑法第一百八十五條之三、第四十七條第一項。
(三)刑法施行法第一條之一第一項、第二項後段。
本案經檢察官古富祺到庭執行職務
中　　華　　民　　國　　96　　年　　12　　月　　31　　日
                  交通法庭    法　官　林青怡
上列正本證明與原本無異。
如不服本判決，應於判決送達後十日內向本院提出上訴狀，上訴
書狀依法應敘述具體理由，如未敘述具體理由者，應於上訴期間
屆滿後二十日內補提理由書於本院（均應附繕本）。告訴人或被
害人如對於本判決不服者，應具備理由請求檢察官上訴，其上訴
期間之計算係以檢察官收受判決正本之日期為準。
中　　華　　民　　國　　96　　年　　12　　月　　31　　日
                              書記官  李佳惠
附錄本案論罪科刑法條
刑法第185條之3
服用毒品、麻醉藥品、酒類或其他相類之物，不能安全駕駛動力
交通工具而駕駛者，處1年以下有期徒刑、拘役或3萬元以下罰金
。
